臺灣彰化地方法院北斗簡易庭小額民事判決
111年度斗小字第226號
原      告  大方藝彩行銷顧問股份有限公司

法定代理人  黎瑞美  


訴訟代理人  劉仁裕  
            鍾易軒  
            王韻淳  
被      告  蔡妤欣  
上列當事人間請求清償債務事件，本院於民國111年9月20日言詞
辯論終結，茲判決如下：
    主    文
被告應給付原告新臺幣陸萬參仟玖佰參拾元，及自民國一一一年
九月二十一日起至清償日止，按年息百分之五計算之利息。
原告其餘之訴駁回。
訴訟費用新臺幣壹仟元由被告負擔。
本判決第一項得假執行。但被告如以新臺幣陸萬參仟玖佰參拾元
為原告預供擔保，得免為假執行。
    事實及理由
一、原告主張：被告前向訴外人齊亞有限公司購買IPhone12 Pro
    Max 256G行動電話1支（下稱系爭行動電話），並採分期付
    款方式繳款，分期總價為新臺幣(下同)63,930元，每月為1
    期，共計30期，每期應繳金額為2,131元。而齊亞有限公司
    與原告間為前開分期付款買賣契約債權受讓關係，此一受讓
    關係並載於被告申請之分期付款申請書暨約定書（下稱系爭
    申請書）首行。嗣原告向被告照會，確認被告有購買並取得
    系爭行動電話後，即將系爭行動電話應付款項撥付予齊亞有
    限公司，是齊亞有限公司對被告本於系爭行動電話買賣契約
    之價金分期給付債權，已讓予原告，被告迄未依約給付原告
    分期付款之金額，爰依買賣契約及債權讓與之法律關係，提
    起本訴。並聲明：被告應給付原告63,930元及自民國110年6
    月22日起至清償日止，按年息16%計算之利息、逾期滯納金1
    ,800元，暨違約金6,393元。
二、被告則以：伊不是不要還，伊當初沒有要買系爭行動電話，
    而是要跟訴外人蘇上峰借款25,000元，蘇上峰沒有說要利息
    ，伊向原告辦完系爭行動電話貸款後才知道要付利息，伊在
    系爭申請書上簽名前就有發現要還63,930元，要還30期，1
    期2,131元，伊有截圖去問原告員工，原告員工跟伊講不用
    理，所以伊就簽下去了，蘇上峰用原告帳戶轉25,000元到伊
    申設在第一銀行鹿港分行帳戶內，但伊沒有還任何款項等語
    ，並聲明：請求駁回原告之訴 。
三、本院之判斷：
  ㈠原告主張之上開事實，業據其提出系爭申請書及兩造Line對
    話內容及兩造電話對話譯文等件為證，而被告對此先陳述，
    伊經在原告處任職同學蘇上峰介紹，而於110年6月6日向原
    告網站申請貸款購買系爭行動電話，貸款購物金額63,930元
    ，並分30期，每個月為1期，每期2,131元，伊並在原告網站
    自拍伊身分證件正反面傳送給原告，原告即依伊在系爭申請
    書所留資料跟伊為資料確認，並請伊取得系爭行動電話後，
    與系爭行動電話自拍，並將該自拍照片再傳給原告，但伊未
    清償任何款項也沒有收到系爭行動電話，是蘇上峰叫伊借伊
    阿姨IPHONE12自拍上傳給原告網站，後來伊就找不到蘇上峰
    等語；後再改稱伊無購買系爭行動電話之真意，係因向蘇上
    峰借款25,000元始在系爭申請書簽名等語。
　㈡倘被告無購買系爭行動電話之真意，而是向蘇上峰借款25,00
    0元始在系爭申請書簽名等情為真，被告又為何於本院審理
    時先稱伊為購買系爭行動電話而向原告申辦貸款，且此部分
    陳述又與系爭申請書、兩造Line對話及兩造電話對話譯文內
    容相符，而被告對此部分改稱又未提出任何事證佐證，是應
    以被告上開伊為購買系爭行動電話而向原告申辦貸款等情為
    真，本院依上開調查證據之結果，自堪信原告此部分主張為
    真實。
　㈢再由兩造電話譯文內容可知，被告在電話中明確告知原告欲
    購買之行動電話型號、價格，並稱係供自己使用而購入行動
    電話等情。而由兩造Line對話內容亦可知被告確持系爭行動
    電話拍照，以證明取得系爭行動電話，更堪認原告上開主張
    為真正。
　㈣又被告復稱其簽署系爭申請書前就有發現要還63,930元，要
    還30期，1期2,131元，伊有截圖去問原告的員工，原告員工
    跟伊講不用理，所以伊就簽下去了等語，顯見被告已知悉其
    填寫系爭申請書是為以分期付款購入系爭行動電話，且被告
    為89年生，於110年6月6日簽署系爭申請書時，已為滿20歲
    之成年人，其對於取得系爭行動電話需負擔買賣價款，及申
    請分期付款所應負之法律上責任，應該知悉。
  ㈤被告未提出任何證據，佐證原告及齊亞有限公司知悉被告無
    購買系爭行動電話之真意，係因向蘇上峰借款25,000元始在
    系爭申請書簽名等情，縱使有被告此部分改稱情節存在，亦
    無從以此對抗不知情之原告及齊亞有限公司。從而，原告既
    然簽署系爭申請書向原告辦理上開貸款，則原告主張受讓齊
    亞有限公司對被告之63,930元買賣價金請求權，即屬有據。
  ㈥按債權之讓與，非經讓與人或受讓人通知債務人，對於債務
    人不生力，民法第297條第1項定有明文。又將來之債權讓與
    ，於訂立債權讓與契約時，債權既非現實存在，債權讓與之
    效力無從發生，應俟各該債權現實發生時，始生債權讓與之
    效力。依系爭申請書首行載明：「……，分期債權經審核過後
    ，將轉讓予大方藝彩行銷顧問股份有限公司」等語，可證明
    該書面係就將來之債權讓與，斯時債務既尚未發生，自無從
    發生債權讓與之效力。惟原告既於本院111年9月20日言詞辯
    論時，當庭主張其已將系爭行動電話價金給付齊亞有限公司
    ，齊亞有限公司並將買賣價金請求權之債權讓與原告等情，
    而為當庭之被告所知悉，即生合法通知之效力。
  ㈦按遲延之債務，以支付金錢為標的者，債權人得請求依法定
    利率計算之遲延利息；應付利息之債務，其利率未經約定，
    亦無法律可據者，週年利率為百分之5。給付有確定期限者
    ，債務人自期限屆滿時起，負遲延責任。給付無確定期限者
    ，債務人於債權人得請求給付時，經其催告而未為給付，自
    受催告時起，負遲延責任。其經債權人起訴而送達訴狀，或
    依督促程序送達支付命令，或為其他相類之行為者，與催告
    有同一之效力，民法第233條第1項前段、第203條、第229條
    第1項、第2項分別定有明文。經查：
  ⒈本件齊亞有限公司對被告之買賣價金請求權，核屬無確定期
    限之給付。而原告於本院111年9月20日言詞辯論時對被告為
    債權讓與通知，已生合法通知之效力，業如前述，被告迄未
    給付，當應負遲延責任。從而，原告請求被告給付自債權讓
    與通知翌日即111年9月21日起至清償日止，按年息5%計算之
    利息，與上開規定，核無不合，應予准許。
  ⒉至原告雖請求被告給付自110年6月22日起至清償日止，按年
    息16%計算之利息、逾期滯納金1,800元，暨違約金6,393元
    ，惟系爭申請書就分期付款約定書雖有約定利息、逾期滯納
    金、違約金等，但此部分並非被告與齊亞有限公司之買賣契
    約有約定前開利息及違約金，且原告亦未舉證證明被告與齊
    亞有限公司之買賣契約存在前開利息及違約金之約定，原告
    自無從受讓此部分債權。是原告此部分主張，應予駁回。
四、綜上所述，原告依買賣契約及債權讓與之法律關係，請求被
    告給付原告63,930元，及自111年9月21日起至清償日止，按
    年息5%計算之利息，為有理由，應予准許。逾此部分請求，
    則屬無據，爰予駁回。
五、本件原告勝訴部分係依小額程序所為被告敗訴之判決，依民
    事訴訟法第436條之20規定，應依職權宣告假執行，並依同
    法第392條第2項規定，依職權宣告被告如預供擔保後，得免
    為假執行。
六、本件事證已臻明確，兩造其餘攻擊防禦方法及所舉證據，經
    審酌結果，與本件判決結論均無影響，爰不一一論述，附此
    敘明。
七、按各當事人一部勝訴、一部敗訴者，其訴訟費用，由法院酌
    量情形，命兩造以比例分擔或命一造負擔，或命兩造各自負
    擔其支出之訴訟費用，民事訴訟法第79條定有明文。本件原
    告之訴一部為有理由、一部無理由，本院審酌原告敗訴部分
    係有關於利息、違約金部分，認第一審訴訟費用1,000元全
    數由被告負擔為適當。
中　　華　　民　　國　　111 　年　　10　　月　　18　　日
                  臺灣彰化地方法院北斗簡易庭
                          法  官   楊鑫忠
以上正本係照原本作成。
如對本判決不服提起上訴，應於送達後 20日內，向本院提出上
訴 狀並表明上訴理由(須按對造人數附繕 本) 。
中　　華　　民　　國　　111 　年　　10　　月　　18　　日
　　　　　                書記官  張清秀